【裁判字號】    98,交簡上,150
【裁判日期】    980831
【裁判案由】    公共危險
【裁判全文】
臺灣臺南地方法院刑事判決           98年度交簡上字第150號
上  訴  人  甲○○
即  被  告
上列上訴人即被告因公共危險案件，不服本院98年度交簡字第16
97號中華民國98年6月12日第一審判決（原聲請簡易判決處刑案
號：98年度偵字第7869號），提起上訴，本院管轄之第二審合議
庭認本件有刑事訴訟法第452條之情形，應撤銷原判決，逕依通
常程序為第一審判決如下：
    主  文
原判決撤銷。
甲○○無罪。
    理  由
一、本件檢察官聲請簡易判決處刑意旨略以：被告甲○○自民國
    98年5月19日下午3時10分許起至同日下午3時50分許止，在
    臺南縣下營鄉中營村其姊夫住處，飲用啤酒2 瓶後，明知已
    達無法安全駕駛動力交通工具之程度，仍隨即騎駛車牌號碼
    RRU-171號輕型機車自該處出發，欲前往臺南縣官田鄉南
    村，於同日下午4時15分許，途經臺南縣下營村，於同日下
    午4時15分許，途經臺南縣下營鄉茅港村南63線5公里處（北
    往南），因行車不穩、臉色通紅，為警攔檢，發覺其身上酒
    味濃郁，於同日下午4時19分許，當場測試其口中呼氣之酒
    精濃度為每公升0.60毫克，始查知上情。因認被告涉犯刑法
    第185條之3之公共危險罪嫌。
二、公訴人認被告涉有上開公共危險犯行，無非係以被告於警詢
    之供述、酒精濃度測試單、測試觀察紀錄表及臺南縣警察局
    舉發違反道路交通管理事件通知單各1紙等為其論據。
三、訊據被告堅決否認有何前揭酒後駕車犯行，辯稱：98年5 月
    19日當天，伊在桃園縣寶興紙業股份有限公司上班，並未於
    前揭時、地酒後駕車為警查獲，伊是被冒名應訊，警員查獲
    之犯罪嫌疑人照片是伊之堂弟宋水金等語，並提出上班證明
    書1份及考勤表2份為證。
四、本判決所引用之證據（詳後引），關於證據能力乙節，檢察
    官及被告於本院言詞辯論程序終結前均未聲明異議及爭執，
    且無事實顯示係公務員因違法蒐證所取得之證據，基於尊重
    當事人對傳聞證據之處分權，及證據資料愈豐富，愈有助於
    真實發見之理念，且強化言詞辯論主義，使訴訟程序得以順
    暢進行，依刑事訴訟法之相關規定，認均有證據能力，合先
    說明。
五、按犯罪事實應依證據認定之，無證據不得推定其犯罪事實，
    此即證據裁判主義之宗旨；又不能證明被告犯罪者，即應諭
    知無罪之判決，刑事訴訟法第154條、第301條第1項分別定
    有明文。
六、經查，警方於98年5月19日下午4時19分許，在臺南縣下營鄉
    茅港村南63線5公里處（北往南），攔檢查獲酒後駕駛車牌
    號碼RRU-171號輕型機車之人，當場測試其口中呼氣之酒精
    濃度為每公升0.60毫克，該犯罪嫌疑人嗣於警員製作之警詢
    筆錄、酒精濃度測試單、測試觀察紀錄表及臺南縣警察局舉
    發違反道路交通管理事件通知單上均簽署「甲○○」姓名並
    捺指印等情，固有各該資料在卷可稽。惟查，警員當時查獲
    之犯罪嫌疑人並非被告甲○○本人，業據查獲警員胡裕勳於
    本院審理時具結證實（見本院卷第46頁），並有警員拍攝之
    犯罪嫌疑人相片身分確認表2份及照片1幀附卷（見警卷第14
    頁、98偵7869號卷第3頁），可資比對確非被告本人無訛。
    又該犯罪嫌疑人於警詢時按捺留存之指紋，經移送警局送請
    內政部警政署刑事警察局比對確認結果，與該局檔存之宋水
    金役男指紋卡相符一情，亦有該局98年6月23日刑紋字第098
    0086165號函影本及所附之指紋卡影本2紙在卷供參（見本院
    卷第28至30頁），足證被告陳稱係遭其堂弟宋水金冒名應訊
    等語，顯屬有據，應可採信。此外，復有被告提出之上班證
    明書1份及考勤表2份，可資證明於警員查獲本案酒後駕車當
    時，被告確實係在桃園縣寶興紙業股份有限公司上班之事實
    ，且案外人宋水金涉嫌冒用被告姓名年籍應訊案件，迭經移
    送警局查辦中等情，亦據乙○○○○證述在卷（見本院卷第
    47頁）。是以，綜上事證，足認警方於98年5月19日下午4時
    19分許，在臺南縣下營鄉茅港村南63線5公里處（北往南）
    ，攔檢查獲酒後駕車之人確實並非被告，洵堪肯認。
七、從而，本件依調查所得證據，既不能證明被告為檢察官聲請
    簡易判決處刑書犯罪事實欄所指之酒後駕車行為人，揆諸前
    開規定，自應諭知被告無罪之判決，原審未及詳究而為有罪
    科刑判決，即有未洽，被告上訴否認犯罪，為有理由，應由
    本院將原判決撤銷改判，為被告無罪之諭知。
八、末按法院得為簡易判決處刑者，以所科之刑係宣告緩刑、得
    易科罰金之有期徒刑及拘役或罰金為限；於檢察官聲請以簡
    易判決處刑之案件，經法院認應為無罪判決之諭知者，應適
    用通常程序審判之，刑事訴訟法第449條第3項、第451條之
    1第4項但書第3款、第452條分別規定甚明。又地方法院簡易
    庭對被告為簡易判決處刑後，經提起上訴，而地方法院合議
    庭認應為無罪判決之諭知者，依同法第455條之1第3項準用
    第369條第2項之規定意旨，應由該地方法院合議庭撤銷簡易
    庭之判決，改依第一審通常程序審判，其所為判決，應屬於
    「第一審判決」，檢察官仍得依通常上訴程序上訴於管轄第
    二審之高等法院（最高法院91年度台非字第21號判例意旨參
    照）。本件被告既經判處無罪判決，則檢察官聲請簡易判決
    處刑中被告所犯之罪，顯不合刑事訴訟法第449條所定得以
    簡易判決處刑之案件，爰依同法第452條之規定，逕依通常
    程序為第一審判決，附此敘明。
據上論結，應依刑事訟訴法455條之1第3項、第452條、第369條
第1項前段、第364條、第301條第1項，判決如主文。
本案經檢察官林朝文到庭執行職務。
中    華    民    國    98    年    8    月    31    日
                  刑事第四庭    審判長法  官  林逸梅
                                      法  官  程克琳
                                      法  官  陳淑卿
以上正本證明與原本無異。
如不服本判決應於收受本判決後10日內向本院提出上訴書狀，並
應敘述具體理由。如未敘述上訴理由者，應於上訴期間屆滿後20
日內向本院補提理由書狀（均須按他造當事人之人數附繕本）「
切勿逕送上級法院」。
                                      書記官  周怡青
中    華    民    國    98    年    8    月    31    日


司法院資訊處製作；財團法人民間司法改革基金會備份。
